Minutes et répertoires du notaire Catherin FARDEAU, 1569 - 1573 (étude XXXIII)
Archives nationales
- Minutes de Catherin FARDEAU, 1569 - 1573; MC/ET/XXXIII/54 - MC/ET/XXXIII/58
  - Minutes. 1570, MC/ET/XXXIII/55; registre
    - Bail moyennant 40 livres de rente annuelle, à charge de reconstruction par le Collège de Navarre du moulin et d'entretien du Pertuis ou Trou Pernelle, où passent les bâteaux, à Pierre Racyneau, meunier, époux de Claude Charrier, d'une place à deux moulins à eau, dits les Moulins à Tan, assis au dessous du pont de Charenton, sur la rivière de Marne, près le Trou Pernelle, qui ont été brûlés il y a deux ans par les Huguenots, en la censive de Madame de Cerisay, veuve de M. Olivier. Le collège de Navarre est représenté par Jean Le Pelletier, régent en théologie, grand maître, Jean Pichard, licencié en droit canon, proviseur, Mannes Courtot, principal des artiens, Jacques Naudot, principal des grammairiens..., 20 mars 1570; MC/ET/XXXIII/55
      bail; Navarre (collège de); Racyneau, Pierre; Charrier, Claude; Cerisay, Madame de; Olivier, M.; Le Pelletier, Jean; Pichard, Jean; Courtot, Mannes; Naudot, Jacques; meunier
    - Contrat de mariage entre Laurens Desnos, maître savetier à Paris, Grande rue Saint-Jacques, et Perrette Tiger, fille de défunt Léon Tiger, et de Marguerite Jumel, remariée à Millet Lallement, maître tisserand à Paris, rue de Coppeaulx. Et quittance de dot du 22 avril 1570., MC/ET/XXXIII/55
      contrat de mariage; Saint-Jacques (grande rue); Desnos, Laurens; Tiger, Perrette; Tiger, Léon; Jumel, Marguerite; Lallement, Miller; tisserand
    - Contrat de mariage entre Martin Callier, jardinier au faubourg Saint-Victor, sur les fossés de la rivière de Seine, et Simonne Gory., 8 avril 1570; MC/ET/XXXIII/55
      contrat de mariage; Saint-Victor (faubourg); Callier, Martin; Gory, Simonne; jardinier
    - Quittance par Denise Auger, veuve d'Hubert Du Coquiel, docteur régent en médecine, de 3.000 livres à Guillaume Dassy, maître chandelier de suif à Paris, pour le rachat de 25 livres de rente constituée au défunt le 15 janvier 1551 ( :1552 n.st)., 12 avril 1570; MC/ET/XXXIII/55
      quittance; Auger, Denise; Dassy, Guillaume; Du Coquiel, Hubert; cirier; docteur d'université
    - Titre nouvel par Pierre Plou, laboureur à Chailly-les-Longjumel: Chilly-Mazarin, 91 détenteur d'un quartier de vigne audit Chailly, lieu-dit Fontaine-Augère, chargé de 26 sols 6 deniers envers Denise Barbe, veuve de Claude Zoline, décédé, docteur régent en la faculté de médecine., 12 avril 1570; MC/ET/XXXIII/55
      Précisions sur les lieux: Chilly-Mazarin (Essonne)-- Fontaine-Augère; Chilly-Mazarin (Essonne)--Fontaine-Augère (?)
      titre nouvel; Chilly-Mazarin (Essonne); Barbe, Denise; Zoline, Claude; docteur d'université; agriculteur
    - Contrat de mariage entre Jacques Bonnefoy, procureur en Parlement, et Geneviève Charmolue, veuve de François Lespleigney, procureur au Parlement, et fille de feu Jacques Charmolue, avocat à la Cour, et de Marie Malingre, veuve en secondes noces de Toussaint Chauvelin, procureur général de la Reine-Mère du Roi., 16 avril 1570; MC/ET/XXXIII/55
      contrat de mariage; Bonnefoy, Jacques; Charmolue, Geneviève; Lespleigney, François; Charmolue, Jacques; Malingre, Marie; Chauvelin, Toussaint; avocat
    - Désistement réciproque de la permutation passée devant Raffolin, notaire apostolique, entre Jacques Naudot, licencier en théologie, principal des grammairiens du collège de Navarre, qui avait reçu la chapelle de Saint-Sauveur de Francières, 60 au diocèse de Beauvais, et Denis Parreau, prêtre, qui avait reçu la cure du Plessis-Picquet au diocèse de Paris: Plessis-Robinson, 92., 21 avril 1570; MC/ET/XXXIII/55
      Précisions sur les lieux: Francières (Oise)--Saint-Sauveur (chapelle); Le Plessis-Robinson (Hauts-de-Seine)--Eglise
      renonciation; Francières (Oise); Le Plessis-Robinson (Hauts-de-Seine); Naudot, Jacques; Parreau, Denis; enseignant; étudiant; notaire; prêtre
    - Apprentissage de Pierre Herger, fils de Nicolas Herger, charpentier de la grande cognée à la Neufville-en-Hay (60) près Clermont-en-Beauvaisis, pour 4 ans du 1er mai 1570, avec Jean Ballin, maître imprimeur et compositeur à Paris: l'apprenti recevra 6 écus d'or soleil en fin d'apprentissage., 22 avril 1570; MC/ET/XXXIII/55
      contrat d'apprentissage; Herger, Pierre; Herger, Nicolas; Ballin, Jean; imprimeur; charpentier; imprimeur
    - Bail pour 6 ans de la Saint-Jean-Baptiste 1570 et moyennant 40 livres par an d'une maison, cour, jardin, étables, assis à Paris, dedans le collège des Bernardins et appelés communément ' La Maison de Chaalis ' par le collège des Bernardins (par Jean Gallardin, docteur en théologie, procureur et Nicole Carré, prêtre, procureur et receveur du collège) à l'abbaye de Chaalis, diocèse de Senlis, (par Frère François Postel, religieux et procureur syndic de l'abbaye)., 28 avril 1570; MC/ET/XXXIII/55
      bail; Bernardins (collège des); Fontaine-Chaalis (Oise); Gallardin, Jean; Carré, Nicole; Postel, François; docteur d'université; prêtre; comptable; religieux
    - Contrat de mariage entre Nicolas Boucher, marchand boucher, bourgeois de Paris, et Anne Le Juge, fille de Sire Pierre Le Juge, marchand boucher, bourgeois de Paris, et Médarde Chauvet. Et quittance de dot du 11 juin 1570., 29 avril 1570; MC/ET/XXXIII/55
      contrat de mariage; Boucher, Nicolas; Le Juge, Anne; Le Juge, Pierre; Chauvet, Médarde; boucher
    - Contrat de mariage entre Pierre Cheziau, libraire et relieur à Paris, au Mont Saint-Hilaire, en l'hôtel des Quatre-Evangelistes, et Gillette Le Normant, fille de défunts Gilles Le Normant et Jeanne Guyart., 7 mai 1570; MC/ET/XXXIII/55
      contrat de mariage; Mont-Saint-Hilaire (hameau); Cheziau, Pierre; Le Normant, Gillette; Le Normant, Gilles; Guyart, Jeanne; libraire; imprimeur
    - Contrat de mariage entre maître Charles Garnier, avocat au Parlement, à Paris, et Catherine Le Peultre, fille de Christophe Le Peultre, marchand teinturier à Paris, et de feue Jeanne Preudhomme. Et quittance de dot du 2 août 1570., 9 mai 1570; MC/ET/XXXIII/55
      contrat de mariage; Garnier, Charles; Le Peultre, Catherine; Le Peultre, Christophe; Preudhomme, Jeanne; avocat au parlement (Ancien Régime); commerçant; teinturier blanchisseur
    - Bail pour 3 ans du 1er juin 1570 et moyennant 180 lt. de la cure de Saint-Liénard-de-Videlles (91), en Gatinais, diocèse de Sens, par Jean Gaudefroy, prêtre, curé de Videlles et chanoine de Saint-Quentin, à Guillaume Joisneau, prêtre à Videlles., 23 mai 1570; MC/ET/XXXIII/55
      bail; Gaudefroy, Jean; Joisneau, Guillaume; curé; prêtre; chanoine
    - Contrat de mariage entre Denis Trumel, maître ès arts à Paris, et Antoinette Adenis, fille de Pierre Adenis, marchand fruitier à Paris, rue de La Harpe., 27 mai 1570; MC/ET/XXXIII/55
      contrat de mariage; Harpe (rue de la); Trumel, Denis; Adenis, Antoinette; Adenis, Pierre; commerçant
    - Transaction entre Philippe Hamelin, laboureur à Fontenay-en-France, et Simon Hamelin, son fils, boursier du collège des Bons-Enfants, et Etienne Pluyette, laboureur à Puiseux-en-France et Etienne Pluyette le jeune, son fils, en procès devant le prévôt de Paris: Simon Hamelin renonce à la bourse qui doit être tenue par un nommé Pluyette au profit d'Etienne Pluyette le jeune, qui est reçu par maître Jean Lehault, principal du collège des Bons-Enfants., 31 mai 1570; MC/ET/XXXIII/55
      accord; Bons-Enfants (collège des); Puiseux-en-France (Val-d'Oise); Fontenay-en-Parisis (Val-d'Oise); Hamelin, Philippe; Hamelin, Simon; Pluyette, Etienne; étudiant; agriculteur; directeur d'établissement d'enseignement; enseignant
    - Mise en apprentissage par Simon Verdier, libraire à Paris, de Robert Verdier, son frère, âgé de 16 ans, avec Louis Sevestre, maître imprimeur, pour 3 ans de ce jour., 5 juin 1570; MC/ET/XXXIII/55
      contrat d'apprentissage; Sevestre, Louis; Verdier, Robert; Verdier, Simon; imprimeur; libraire
    - Bail pour 9 ans de Pâques 1572 et moyennant 4 deniers parisis de cens, 15 sols parisis de rente et 120 livres de loyer par an du grand Moulin banal de Saint-Marcel, situé sur la rivière de Bièvre, par le Chapitre de Saint-Marcel à Jacques Naudot, Principal des grammairiens du Collège de Navarre et chanoine de Saint-Marcel., 6 juin 1570; MC/ET/XXXIII/55
      bail; Saint-Marcel (faubourg); Navarre (collège de); Naudot, Jacques; chanoine
    - Bail pour le temps que maître Guillaume Davidson sera principal du collège du Cardinal-Lemoine et moyennant 100 livres par an par ledit Davidson à maître Guillaume Villahier, pédagogue audit collège, de 3 chambres que Davidson tient au grand corps d'hôtel neuf, ayant vue sur le jardin du collège, joignant la chapelle du collège., 10 juin 1570; MC/ET/XXXIII/55
      bail; Cardinal Lemoine (collège du); Davidson, Guillaume; directeur d'établissement d'enseignement; enseignant; enseignant
    - Contrat de mariage entre Richard Lalouette, laboureur au faubourg Saint-Marcel, et Françoise Barnet, veuve de Michel Huguelin, compagnon teinturier à Saint-Marcel., 12 juin 1570; MC/ET/XXXIII/55
      contrat de mariage; Saint-Marcel (faubourg); Lalouette, Richard; Barnet, Françoise; Huguelin, Michel; agriculteur; teinturier blanchisseur
    - Bail pour un an de la Saint-Jean-Baptiste 1570 et moyennant 50 livres des revenus de la cure de Croissy (78) et de pièces de terre et vigne à Croissy et Chatou par frère Jean Huon, docteur en théologie, prieur curé de Saint-Léonard-de-Croissy, à Marin Crosmer, prêtre à Croissy., 12 juin 1570; MC/ET/XXXIII/55
      bail; Huon, Jean; Crosmer, Marin; docteur d'université; abbé; curé; prêtre
    - Constitution moyennant 60 livres de 100 sols de rente par Hilaire Le Bouc, libraire et relieur à Paris, à Sire Etienne Petit, libraire et relieur à Paris, assis sur une maison, cour et jardin, à Paris, rue de Coiffeaulx devant le jardin des Carmes, propre au vendeur. -, 15 juin 1570 - 16 janvier 1572; MC/ET/XXXIII/55
      Et quittance de rachat du 16 janvier 1572.
      constitution de rente; Le Bouc, Hilaire; Petit, Etienne; libraire; imprimeur
    - Bail pour 6 ans de Noël 1569 et moyennant 80 écus d'or soleil des revenus de la cure du Mont-Saint-Sulpice au diocèse de Sens, 89 par Nicole Watin, principal du collège de Fortet, à Sulpice Finot, prêtre à Mont-Saint-Sulpice., 15 juin 1570; MC/ET/XXXIII/55
      Précisions sur les lieux: Mont-Saint-Sulpice (Yonne)--Eglise
      bail; Mont-Saint-Sulpice (Yonne); Finot, Sulpice; Watin, Nicolas; directeur d'établissement d'enseignement; enseignant; prêtre
    - Bail pour 4 ans de la Saint-Jean-Baptiste 1571 et moyennant 80 livres par an du revenu de l'une des chapelles de la cathédrale d'Amiens à Bougainville, par Denis Hangart, chapelain et boursier théologien du collège de Navarre, à Richard de Mouchy, écuyer, élu d'Amiens., 19 juin 1570; MC/ET/XXXIII/55
      bail; Bougainville (Somme); Navarre (collège de); Amiens (Somme); Hangart, Denis; Mouchy, Richard de; étudiant; élu
    - Bail pour 3 ans 3 mois de ce jour et moyennant 10 livres par an d'une maison, cour et jardin au faubourg Saint-Marcel, rue de Coippeaulx par Etienne Laffille, licencié en théologie, curé boursier du collège du Cardinal-Lemoine à Pierre Delanier, bachelier en médecine., 1er juillet 1570; MC/ET/XXXIII/55
      bail; Saint-Marcel (faubourg); Cardinal Lemoine (collège du); Lacépède (rue); Coipeaux (rue); Laffille, Etienne; Delanier, Pierre; curé; étudiant; bachelier
    - Testament de Claude de Rouville, veuve de Philippe de Harville, seigneur de la Gronche, gouverneur du Comté de Montfort-l'Amaury (78), non malade., 5 juillet 1570; MC/ET/XXXIII/55
      testament; Rouville, Claude de; Harville, Philippe de
    - Bail à cens par le collège du Cardinal-Lemoine à messire René Pinchon, abbé commendataire de Moreilles, d'une portion du grand jardin du collège de 25 toises de long sur 16 de large, moyennant 16 deniers parisis de cens, 100 livres de rente annuelle sur l'Hôtel de Ville et 335 livres tournois payés comptant., 6 juillet 1570; MC/ET/XXXIII/55
      bail; Cardinal Lemoine (collège du); Moreilles (Vendée); Pinchon, René; abbé
    - Contrat de mariage entre Jean Jume, le jeune, maître chapelier à Paris, originaire d'Ecouen (95) et Marguerite Parent, fille de feu Michel Parent, bourgeois de Paris, et Marguerite Rohart, sa veuve., 10 juillet 1570; MC/ET/XXXIII/55
      contrat de mariage; Ecouen (Val-d'Oise); Jume, Jean, le jeune; Parent, Marguerite; Parent, Michel; Rohart, Marguerite; fabricant d'accessoires vestimentaires
    - Nomination par Jean Lequeulx, secrétaire de Monsieur le chevalier d'Angoulême, comme héritier de Jean Lequeulx, son père, et ayant le droit de nomination à l'une des bourses fondées par Guillaume Gontier et damoiselle Marie Salomon, de Pierre Froydurot, écolier étudiant, à la bourse de 15 livres par an, payable en deux termes, les 22 février et 22 août., 24 juillet 1570; MC/ET/XXXIII/55
      nomination; Lequeulx, Jean; étudiant; secrétaire
    - Transport par Julien Chauveau, procureur en la Cour du Parlement, au collège du Cardinal-Lemoine, de 50 livres de rente sur l'Hôtel de Ville à lui constituées le 5 septembre 1560, et ce pour partie des 100 livres de rente promises par René Pinchon, abbé de Moreilles, par contrat du 6 juillet 1570., 28 juillet 1570; MC/ET/XXXIII/55
      cession; Cardinal Lemoine (collège du); Moreilles (Vendée); Chauveau, Julien; Pinchon, René; abbé; procureur de justice (Ancien Régime)
    - Donation par Jean Brucelle (teinturier au faubourg Saint-Marcel) et Germaine Duchemin (veuve en premières noces de Jean Galleran) à Robert Galleran, écolier étudiant en l'Université, de tout le droit successif appartenant à ladite Germaine Duchemin, comme héritière de Jacques Duchemin, son aïeul., 28 juillet 1570; MC/ET/XXXIII/55
      donation; Saint-Marcel (faubourg); Brucelle, Jean; Duchemin, Germaine; Galleran, Jean; Galleran, Robert; Duchemin, Jacques; teinturier blanchisseur; étudiant
    - Transport par Jean Pinchon, marchand, bourgeois de Paris, et Agnès Le Boul, sa femme, au collège du Cardinal-Lemoine, de 50 livres de rente sur l'Hôtel de Ville, constitués le 21 mai 1555, et ce pour partie des 100 livres de rente promises par René Pinchon, abbé de Moreilles, par contrat du 6 juillet 1570., 28 juillet 1570; MC/ET/XXXIII/55
      cession; Cardinal Lemoine (collège du); Moreilles (Vendée); Pinchon, Jean; Le Boul, Agnès; Pinchon, René; abbé
    - Bail pour 6 ans de la Saint-Rémy 1570 et moyennant 30 livres, la totalité du verger et la moitié des fruits provenant du jardin, d'une maison cour et jardin au faubourg Saint-Marcel, rue de Coppeaulx, ' La Sauge ' par Etienne Petit, marchand libraire à Paris, à Claude Tatou, marchand peigner., 29 juillet 1570; MC/ET/XXXIII/55
      bail; Saint-Marcel (faubourg); Petit, Etienne; Tatou, Claude; libraire; commerçant
    - Quittance par le collège du Cardinal-Lemoine à René Pinchon, abbé de Moreilles, des 100 livres de rente sur l'Hôtel-de-Ville qu'il a promises par le contrat de bail à cens du 6 juillet 1570 et qui lui ont été fournies moitié par Julien Chauveau et moitié par Jean Pinchon. Autre acte du 7 août 1570, 29 juillet 1570 - 7 août 1570; MC/ET/XXXIII/55
      quittance; Cardinal Lemoine (collège du); Moreilles (Vendée); Pinchon, René; Chauveau, Julien; Pinchon, Jean; abbé; procureur de justice (Ancien Régime)
    - Titre nouvel par Nicole Carré, proviseur du collège des Bernardins, comme détenteur d'une maison à Paris, rue Saint-Victor, faisant le coin de la rue des Bernardins, sur lesquelles sont dues 32 livres tournois 10 sols de rente aux enfants de défunt Abraham Orget et à Denise de Pany veuve de Mathurin Archambault, vivant avocat., 5 août 1570; MC/ET/XXXIII/55
      titre nouvel; Bernardins (rue des); Saint-Victor (rue); Archambault, Mathurin; Carré, Nicole; Orget, Abraham; Pany, Denise de; avocat; directeur d'établissement d'enseignement
    - Promesse par maître Oudart Le Mercier, seigneur de Saint Parre, trésorier des offrandes, aumônes et dévotions du Roi, aux gages de 500 livres par an, de résigner son office moyennant 4.500 livres, au profit de François de Louain, suivant les finances., 7 août 1570; MC/ET/XXXIII/55
      promesse; Le Mercier, Oudart; Le Louain, François
    - Testament de maître Philippe Trouve, prêtre, chapelain habitué en l'église Saint-Jean-en-Grés, logé au Collège des Bons-Enfants, ' gisant au lit, malade '., 7 août 1570; MC/ET/XXXIII/55
      testament; Trouve, Philippe; prêtre
    - Promesse pat maître Regnault Dorléans, maître ès arts de l'Université de Paris, à maître Guillaume Davidson, principal du collège du Cardinal-Lemoine, de régenter la 3ème classe des grammairiens du collège durant un an à partir de la Saint-Rémy 1570 moyennnant son logement et celui de 9 enfants qu'il a en sa chambre., 10 août 1570; MC/ET/XXXIII/55
      promesse; Cardinal Lemoine (collège du); Dorléans, Regnault; Davidson, Guillaume; directeur d'établissement d'enseignement; enseignant
    - Bail pour 6 ans de la Saint-Rémy 1570 et moyennant 110 livres par an d'une maison et cour à Paris, rue Saint-Victor, entre le collège du Cardinal Lemoine et la maison du Coq dinde par les Religieux de Saint-Victor (par frère François Grin, chambrier, procureur et receveur) à Denis Lambin, lecteur du roi ès lettres grecques., 16 août 1570; MC/ET/XXXIII/55
      bail; Cardinal Lemoine (collège du); Coq d'Inde (enseigne du); Saint-Victor (rue); Grin, François; Lambin, Denis; lecteur du roi (Ancien Régime); comptable
    - Promesse par Jean Lestrelin, maître ès arts en l'université de Paris, à François Chaucière, principal du collège d'Harcourt, comme procureur de Pierre Buitin et Jacques Lebigault, principals du collège Saint-Clément de Nantes, de régenter sur la dialectique dudit collège, durant un an de la Saint-Rémy 1570, moyennant 70 écus d'or soleil., 19 août 1570; MC/ET/XXXIII/55
      promesse; Nantes (Loire-Atlantique); Buitin, Pierre; Chaucière, François; Lebigault, Jacques; Lestrelin, Jean; directeur d'établissement d'enseignement; enseignant
    - Bail pour 3 ans de la Saint-Rémy 1570 et moyennant 53 livres par an du fief que le collège possède à Sarcelles (95) à l'exception de l'hommage du fief de la cour, de la ferme que tiennent Guillaume Bazille et Louis Du Cloz ainsi que du moulin Taillepied par le collège du Cardinal-Lemoine à Pierre Duvail, procureur fiscal de Sarcelles (95)., 25 août 1570; MC/ET/XXXIII/55
      bail; Cardinal Lemoine (collège du); Sarcelles (Val-d'Oise); Bazille, Guillaume; Du Cloz, Louis; Duvail, Pierre
    - Contrat de mariage entre Nicolas Bienvenu, laboureur à Arcueil (94) et Claude Crecte, veuve de Geoffroy Jacquet, laboureur à Gentilly (94)., 6 septembre 1570; MC/ET/XXXIII/55
      contrat de mariage; Arcueil (Val-de-Marne); Gentilly (Val-de-Marne); Bienvenu, Nicolas; Crecte, Claude; Jacquet, Geoffroy; agriculteur
    - Promesse par Gilbert de Coiffier, écuyer, seigneur d'Effiat, 63 et de Chazelles, 63 et Bonne Ruzé, sa mère, de payer sa vie durant une rente de 200 livres à Pierre Naulot, maître ès arts, demeurant au collège de Navarre, son ancien précepteur., 11 septembre 1570; MC/ET/XXXIII/55
      promesse; Navarre (collège de); Coiffier, Gilbert de; Naulot, Pierre; Ruze, Bonne; précepteur
    - Promesse par Claude Sellier, maître ès arts, régent au collège de La Marche, à Guillaume Davidson, principal du collège du Cardinal-Lemoine, de régenter durant un an de la Saint-Rémy 1570 la troisième classe du collège du Cardinal-Lemoine moyennant 34 écus d'or., 14 septembre 1570; MC/ET/XXXIII/55
      promesse; La Marche (collège de); Cardinal Lemoine (collège du); Sellier, Claude; Davidson, Guillaume; directeur d'établissement d'enseignement; enseignant
    - Bail pour 9 ans de la Saint-Rémy 1570 et moyennant 45 livres par an de 18 arpents de terre à Saint-Marcel par Jacques Naudot, prêtre, principal des grammairiens du collège de Navarre et doyen de la collégiale Saint-Marcel à Paris à Guillaume Nicolas, marchand au faubourg-Saint-Marcel., 15 septembre 1570; MC/ET/XXXIII/55
      bail; Saint-Marcel (faubourg); Naudot, Jacques; Nicolas, Guillaume; ecclésiastique; enseignant; commerçant; prêtre
    - Promesse par Quantin Gehenault, maître ès arts, régent au collège de Presles, à maître Antoine Mulledrac, docteur en théologie et principal du collège de Presles, de régir durant un an de la Saint-Rémy 1570 la 4ème classe de ce collège: le principal nourrira les enfants de la classe du régent moyennant 4 livres par an., 16 septembre 1570; MC/ET/XXXIII/55
      promesse; Presles (collège de); Gehenault, Quantin; Mulledrac, Antoine; docteur d'université; directeur d'établissement d'enseignement; enseignant
    - Donation mutuelle de tous leurs meubles et conquets immeubles entre René Bastier, manouvrier et fruitier à Paris, rue de Bièvre, et Perrette Moireau, sa femme., 19 septembre 1570; MC/ET/XXXIII/55
      donation; Bièvre (rue de); Bastier, René; Moireau, Perrette; journalier; commerçant
    - Bail pour 3 ans de la Saint-Jean-Baptiste 1570 et moyennant 100 livres des revenus de la cure de Sainte-Marie-Madeleine-du-Plessis-Raoul dit Piquet (: Plessis-Robinson, 92) par Gabriel Le Dean, curé, à Mathurin Mordant, prêtre audit lieu., 23 septembre 1570; MC/ET/XXXIII/55
      bail; Le Dean, Gabriel; Mordant, Mathurin; curé; prêtre
    - Procuration par Jacques Naudot, licencié en théologie et principal des grammairiens du collège royal de Navarre, à Gilles Flamain, prêtre, maître ès arts et pédagogue audit collège pour exercer l'office et état lui incombant à cause de sa principallerie en l'économie et nourriture des écoliers et domestiques et en recouvrer les pensions., 27 septembre 1570; MC/ET/XXXIII/55
      procuration; Navarre (collège de); Naudot, Jacques; Flamain, Gilles; prêtre; enseignant; étudiant; employé de maison
    - Contrat de mariage entre Antoine Sablé, marchand hôtelier à Paris, Place aux Veaux, et Marie de Cagny, veuve de Guillaume Hervyeu, marchand de vins, bourgeois de Paris., 8 octobre 1570; MC/ET/XXXIII/55
      contrat de mariage; Veaux (place aux); Sablé, Antoine; Cagny, Marie de; Hervyeu, Guillaume; commerçant; hôtelier; commerçant
    - Vente moyennant 110 livres d'un quartier et demi de vigne à Gallardon (28) par Jean Roger, cordonnier à Gallardon, et Louise Saucie, sa femme, à Nicole Girard, pédagogue au collège de Navarre., 31 octobre 1570; MC/ET/XXXIII/55
      acte de vente; Gallardon (Eure-et-Loir); Girard, Nicole; Roger, Jean; Saucie, Louise; cordonnier; enseignant
    - Engagement moyennant 10 livres pour se loger et la moitié des fruits du jardin du doyenné de Saint-Marcel par Jacques Naudot, principal des grammairiens du collège de Navarre, chanoine et doyen de la collègiale Saint-Marcel de Jacques Jubin, maître jardinier à Paris., 6 novembre 1570; MC/ET/XXXIII/55
      Jubin, Jacques; Naudot, Jacques; chanoine; enseignant; jardinier
    - Bail pour 3 ans de la Saint-Martin 1570 et moyennant le paiement des droits épiscopaux et l'entretien du presbytère des revenus de la paroisse de Tresmes et de ses annexes Rieux et Nugny (aujourd'hui commune de Crany-sur-Ourcq, 77), par Jean Picart, prêtre, curé de Tresmes, à Nicolas Lamirault, prêtre à Vinantes., 17 novembre 1570; MC/ET/XXXIII/55
      bail; Picart, Jean; Lamirault, Nicolas; prêtre; curé; prêtre
    - Vente moyennant 25 livres d'un quartier de vigne assis à Gollardon (28) par Thomas Pothier, prêtre à Paris, rue Saint-Jacques, chapelain habitué en l'église Saint-André-des-Arts à Nicolas Girard, pédagogue demeurant au collège de Navarre., 23 novembre 1570; MC/ET/XXXIII/55
      acte de vente; Gallardon (Eure-et-Loir); Navarre (collège de); Saint-Jacques (rue); Girard, Nicolas; Pothier, Thomas; prêtre; enseignant